臺灣臺北地方法院刑事判決　　　　　　　93年度易字第1592號
　　公　訴　人　臺灣臺北地方法院檢察署檢察官
　　被　　　告　乙○○
　　選任辯護人　賈育民律師
上列被告因妨害自由等案件，經檢察官聲請以簡易判決處刑（93
年度偵字第14043號），本院受理後（93年度簡字第2527號），
認不宜以簡易判決處刑，改依通常程序審理（93年度易字第1592
號），本院判決如下：
    主  文
乙○○以強暴使人行無義務之事，處拘役肆拾伍日，如易科罰金
，以參佰元折算壹日。緩刑貳年。
    事  實
一、乙○○係址設臺北市大安區○○○路○段157巷36號1樓之奈
    米趨勢科技有限公司（下稱奈米趨勢公司）之負責人，甲○
    ○為該址附近住戶，雙方因奈米趨勢公司在上址之整修工程
    而迭有爭執，甲○○於民國93年7月1日下午6時許外出返家
    ，行經臺北市大安區○○○路○段157巷與仁愛路3段24巷口
    時，乙○○因前揭糾紛，欲以數位相機拍攝甲○○照片以資
    存證，甲○○旋即以其所有之藍色雨傘擋住臉部不讓乙○○
    拍照，詎乙○○竟基於強暴使人行無義務之事之犯意，伸手
    強拉甲○○之雨傘而對甲○○強行拍攝照片，以此強暴方式
    使甲○○行無義務之事，並造成甲○○所有之雨傘損壞，傘
    骨折斷、傘骨與傘面脫落分離而不堪使用（毀損部分業經撤
    回告訴）。
二、案經甲○○訴由臺北市政府警察局大安分局報告臺灣臺北地
    方法院檢察署檢察官聲請以簡易判決處刑，本院受理後，認
    不宜以簡易判決處刑，改依通常程序審理。
    理  由
一、上揭事實，業據被告乙○○於審理中坦承不諱（見本院94年
    3 月24日審理筆錄），核與告訴人甲○○於警訊、偵查及審
    理中指訴，及證人即奈米趨勢公司員工王文靜於偵查中證述
    之情節相符，並有毀損物品相片、臺北市政府警察局大安分
    局員警工作紀錄簿、受理刑事案件報案三聯單等件附卷可稽
    ，足認被告於審理中出於任意性之自白，與事實相符而堪採
    信。本件事證明確，應依法論科。
二、核被告所為，係犯刑法第304條第1項之強制罪。爰審酌被告
    於審理中坦承犯行不諱，犯後態度尚稱良好，且已應告訴人
    之要求登報道歉，獲告訴人之諒解，而經告訴人撤回告訴乃
    論之毀損罪部分之告訴（見本院94年3 月24日審理筆錄），
    並有被告提出之道歉報紙2 紙附卷可參，暨被告犯罪之動機
    、目的、手段、生活狀況、品行、智識程度、犯罪所生之危
    害等一切情狀，量處如主文所示之刑，並諭知易科罰金之折
    算標準。另查被告前未曾受有期徒刑以上刑之宣告，有臺灣
    高等法院被告全國前案紀錄表可考，其因一時逞於意氣，致
    觸犯本罪犯行，犯後已坦認犯罪、表示悔意，盡力與告訴人
    尋求和解，經此偵審程序及刑之宣告後，當知所警惕，信無
    再犯之虞，本院認前開對其所宣告之刑以暫不執行為適當，
    爰併宣告緩刑2 年，以啟自新。
三、公訴意旨另以：被告乙○○前開強拉告訴人甲○○之雨傘而
    對甲○○強行拍攝照片之行為，除構成上揭刑法第304條第1
    項之強制罪外，亦觸犯刑法第354 條之毀損罪，並認兩罪間
    有想像競合之裁判上一罪關係。按告訴乃論之罪，告訴人於
    第一審辯論終結前得撤回其告訴；又告訴乃論之罪，其告訴
    經撤回者，應諭知不受理之判決，刑事訴訟法第238條第1項
    、第303條第3款分別定有明文。查本件告訴人前告訴被告毀
    損其雨傘部分，公訴意旨認係犯刑法第354條之毀損罪，依
    同法第357條規定，須告訴乃論。茲據告訴人於本院審理時
    當庭撤回其告訴（見本院94年3 月24日審理筆錄），依上開
    說明，原應諭知不受理之判決，惟公訴人認被告此部分毀損
    犯行與上揭經論罪科刑之強制犯行，有想像競合之裁判上一
    罪關係，爰不另為不受理之諭知。
據上論斷，應依刑事訴訟法第452 條、第299條第1項前段，刑法
第304條第1項、第41條第1項前段、第74條第1款，罰金罰鍰提高
標準條例第1條前段、第2條，判決如主文。
本案經檢察官丙○○到庭執行職務
中　　華　　民　　國　　94　　年　　3 　  月    31    日
                  刑事第八庭審判長法  官  陳  德  民
                                  法  官  陳  芃  宇
                                  法  官  孫  曉  青
上正本證明與原本無異。
如不服本判決應於送達後10日內向本院提出上訴狀。
                                  書記官  劉      綺
中　　華　　民　　國　　94　　年　　3 　  月    31    日
附錄本案論罪科刑法條全文
中華民國刑法第304條
以強暴、脅迫使人行無義務之事或妨害人行使權利者，處三年以
下有期徒刑、拘役或三百元以下罰金。
前項之未遂犯罰之。
